---
title: "homework 5"
output: html_document
params:
  studentName: "陳柔均"
  studentID: "410873119"
editor_options: 
  chunk_output_type: console
---

# 注意事項

存檔與填寫注意事項：

假設你叫王小明，學號41078392。

  1. 有些同學可能家裡電腦不是utf-8設定，為防萬一，請於存檔時使用：File > save with enconding, 然後選utf-8

  2. 本文檔開始的Frontmatter中，studentID（即key）其value目前為"你的學號"，以上面學號為例則必需改成"41078392"；而studentName（key）其value目前為"你的名字"，以上面名字為例則必需改成"王小明"
  
> 每次作業滿分10分：有寫作業於期限內上傳得3分，剩餘7分依作業準確率決定最後得分多寡，除非該題另有規定。

> 前述存檔與frontmatter要求缺任何一個則扣1分。

請先執以下code chunk, 引入所需packages，答案禁止引用其他套件（Package）。
```{r setup, include=FALSE}
knitr::opts_chunk$set(echo = F, eval=F)
library(jsonlite); library(lubridate); library(readr); library(stringr); 
```


# 題目

## 1 平均身高  
以下是來自政府開放資料平台的台灣[學生5-16歲身高平均值](https://data.gov.tw/dataset/6283)
```{r data1}
jsonlite::fromJSON("https://www.dropbox.com/s/es19f62rijrd8i7/studentHeight.json?dl=1") -> studentHeights
```

### 1.1  類別調整
請將「學年度」及「年齡」都改成ordered factor, levels順序以其文字數值從小排到大。( 答案物件studentHeights本身)

```{r ans11}
# studentHeights
studentHeights$`學年度` <- factor(studentHeights$`學年度`,levels =(96:106),order=T)
studentHeights$`年齡` <- factor(studentHeights$`年齡`,levels
=(6:15),order=T)
levels(studentHeights$`學年度`)
levels(studentHeights$`年齡`)
```

### 1.2 年齡層
請在studentHeights新增「年齡層」元素（class ordered factor），其類別排序為6-8 < 9-12 < 13-15三類年齡層。
```{r ans12}
# studentHeights$`年齡層`
studentHeights$`年齡層` <- 
  factor(studentHeights$`年齡層`,
    levels=c("6-8","9-12","13-15"),
    ordered=T)

studentHeights$`年齡層`
```

### 1.3 各年齡層平均身高
請創造一個named numeric vector, averageHeightByGroup (class numeric, length=3) 其值分別是三組年齡層各自所包含年齡下不分性別身高的平均（即第一個值是所有6-8歲不分學年度、不分性別身高（總計身高）的平均，再來是9-12歲，最後是13-15歲），而此vector的元素名稱也分別是"6-8", "9-12", "13-15" (hint: 數值向量x元素平均, 可用mean(x)求得； 這題也考驗同學組合數個「要不要」向量`pick_XXX`)

```{r}
pick_68 <- studentHeights$`年齡層` == "6-8"
average68 <- mean(studentHeights$`平均身高`[pick_68]) 
pick_912 <- studentHeights$`年齡層` == "9-12"
average912 <- mean(studentHeights$`平均身高`[pick_912]) pick_1315 <- studentHeights$`年齡層` == "13-15"
average1315 <- mean(studentHeights$`平均身高`[pick_1315])  
averageHeightByGroup <-
  c("6-8"=average68,"9-12"=average912,"13-15"=average1315) 
averageHeightByGroup


```

### 1.4 性別差異
請創造一個named numeric vector, genderDifferenceByAge (class numeric, length=3) 其值分別是三組年齡層各自所包含年齡下的「男性平均」減去「女性平均」（即第一個值是所有6-8歲不分學年度的男女平均差異，再來是9-12歲，最後是13-15歲），而此vector的元素名稱也分別是"6-8", "9-12", "13-15" (hint: 數值向量x元素平均, 可用mean(x)求得)
```{r}
gender_a <- mean(studentHeights$`平均身高`[studentHeights$`類別`[studentHeights$`平均身高`[pick_68]] == "男"]) - mean(studentHeights$`平均身高`[studentHeights$`類別`[studentHeights$`平均身高`[pick_68]] == "女"]) 

gender_b <- mean(studentHeights$`平均身高`[studentHeights$`類別`[studentHeights$`平均身高`[pick_912]] == "男"]) - mean(studentHeights$`平均身高`[studentHeights$`類別`[studentHeights$`平均身高`[pick_912]] == "女"]) 

gender_c <- mean(studentHeights$`平均身高`[studentHeights$`類別`[studentHeights$`平均身高`[pick_1315]] == "男"]) - mean(studentHeights$`平均身高`[studentHeights$`類別`[studentHeights$`平均身高`[pick_1315]] == "女"]) 
heightDifferenceByGroup <- c("6-8"=a,"9-12"=b,"13-15"=c) 

heightDifferenceByGroup

```


## 2 各學系

```{r data2}
jsonlite::fromJSON("https://www.dropbox.com/s/bp0w8tjgrhi79x7/sameMajorDifferentWritings.json?dl=1") -> differentMajors
```

### 2.1 改系名
請寫下「一個」字串的regex字串向量，稱之為realEstateRegex （class character, length=1）,

```{r ans21}
# realEstateRegex
differentMajors
realEstateRegex <-"不動產?與?城?鄉?環?境?學?系"
realEstateRegex
```

使得執行以下程序後differentMajors裡屬「不動產與城鄉環境學系（不管何種寫法）」的都會變成"不動系"。這裡regex還有一個限制考驗，就是：「不動產與城鄉環境學系」的十個字都只會出現一次（所以不能寫"(不動系|不動產系|...)"之類的——不、動、系三字出現二次，違規）。(hint: 這題使用regex quantifier裡的`?`會容易很多)
```{r}
str_replace(differentMajors,realEstateRegex,"不動系")
```



### 2.2 factor levels
直接將differentMajors轉成factor, 並將它的levels存在currentLevels（class character）。（雖然同系有不同叫法而形成好幾個levels，這題不用去整併它。）
```{r ans22}
# currentLevels
currentLevels <- levels(factor(differentMajors))
currentLevels
```


### 2.3 商學院
請寫下「一個」字串的regex（class character, length=1）稱之為bSchoolRegex,

```{r ans23}
# bSchoolRegex
bSchoolRegex <- "休閒與運動管理學系|休運系|金融系|金融與合作經營學系|金融與合作學系"

```

使得執行以下程序後currentLevels裡屬商學院的系都會變成"商學院"。（其實此題也可以要求第一題的限制，但怕難度太高這題則不設「系名字元不重覆」的限制）
```{r}
str_replace(currentLevels,bSchoolRegex,"商學院")
```



### 2.4 改所有系名
請統一differentMajors裡的系名如下：
  休運系，金融系，經濟系，社會系，社工系，公行系，不動系
  
這題不限方法或regex使用次數。（答案物件differentMajors本身, class factor）
```{r ans24}
# differentMajors
lei_regex <- "休閒與運動管理學系|休運系"
fi_regex <- "金融系|金融與合作經營學系|金融與合作學系"
eco_regex <- "經濟學系|經濟系"
soc_regex <-"社會系|社會學系"
socw_regex <- "社工系|社會工作學系"
ad_regex <- "公共行政系|公共行政暨政策學系|公行系"
est_regex <- "不動系|不動產城鄉學系|不動產與城鄉環境學系"

differentMajors -> currentLevels

currentLevels <- str_replace(currentLevels, 
           lei_regex , "休運系")
currentLevels <- str_replace(currentLevels, 
           fi_regex , "金融系")
currentLevels <- str_replace(currentLevels, 
           eco_regex , "經濟系")
currentLevels <- str_replace(currentLevels, 
           soc_regex , "社會系")
currentLevels <- str_replace(currentLevels, 
           socw_regex , "社工系")
currentLevels <- str_replace(currentLevels, 
           ad_regex, "公行系")
differentMajors <- str_replace(currentLevels, 
           est_regex , "不動系")


differentMajors

```


### 2.5 學院factor
另創一個school物件（class factor），它的每個元素對應differentMajors學系所屬之學院：

  * 商學院：包含休運系，金融系
  
  * 社科院：包含經濟系，社會系，社工系
  
  * 公共事務學院： 包含公
```{r ans24}
# school
a <- "經濟系|社會系|社工系"
b <- "公行系|不動系"
differentMajors<-str_replace(differentMajors,
                             bSchoolRegex,"商學院")
differentMajors<-str_replace(differentMajors,
                             a,"社科院")
differentMajors<-str_replace(differentMajors,
                             b,"公共事務學院")
school <- factor(differentMajors)
levels(school)
```

